**Møde**

**Deltagere**: irene,  gert, anders, asger, signe, camilla, kim, michael, jens, kirstine, torben  


**Referat:**
***Nyt fra HL7 affiliate***
Er der kommet flere til HL7 affiliate ? 
Michael undersøger dette og invitere de relevante.
Det er muligt at invitere gæster ad hoc til SIC møderne.

***Opfølgning fra sidst..***

Gennemgang af mail fra Gert d. 4 januar 2021.
Kirstine sprøger ind til hvilken type som Gerts arbejde omhandler,- det drejer sig om organization type.
Gert kan se nogle akser i det nuværende SNOMED og forsøgt at strukturere udfra dette. Den akse er "emner" og det andet er "ejerskab" som Gert har forsøgt at strukturere.
Torben: Kan man blande ejerskab og emner i et CodeableConcept ?
Kirstine: Ideen med at indføre organization.type var at det var muligt på overordnet niveau at søge på f.eks. kardiologisk afdelinger.
Gert: Den mail jeg sendte ud i starten af januar indeholder et subset af det som er i SOR og som kan være meningsfuld i forhold til FHIR profilering. 
Der bliver talt ud fra den oversigt som Gert har udsendt,- og der er generelt kritik af, at der mangler for nuværende repræsentationer af kommuner og sociale institutioner.
Hvor detaljeret skal organisations-typen være ? Kirstine nævner, at det kan give mening af have meningsfulde begreber således at der er meningsfulde begreber at udtrække på.
Dette burde kunne lade sig gøre udenom SOR.

Ang. organization.type - skal både ejerskab og emner med ?
Kirstine er enig med Gert om at det er nødvendigt med et vis deltalje-niveau. Michael er ikke enig, da det deltaljeret niveau fremgår af SOR. Torben mener at det kan være nødvendigt at skelne imellem forskellige enheder med samme SOR -ID.
Kirstine: Det er måske nærmere en rolle som nødvendig. 
Gert: Det er i forbindelse med meddelelser at denne skelen er relevant. 
Michael: Det skal nok tænkes mere bredt end FHIR meddelelser.
Kirstine: Giver det mening at bruge SOR koder til organization.type ? 
Camilla: Det kan give en ulempe ved SOR at det kan være uoverskueligt for brugerne med den måde som brugeren præsenteres for SOR enhedstyperne.
Torben: Det vil være bedst hvis data er så deltajeret som muligt for at kunne udtrække på forskelligt niveau.
Kirstine: Det vil give mening at anvende data som Gert har lavet som udvalgte koder af eksisterende koder, således at organisationstyperne bliver begrænset i forhold til SOR. 
Camilla, Signe og Irene arbejder videre med at anvende organization type.



***Diskussion af organisations profilen***
Organization.active – hvad skal “true” og “false” angive?  I default teksten er det nævnt at ”Whether the organization's record is still in active use” hvad menes med “organization record?”. Hvilken betydning af dette felt ønsker vi at anvende ?
Det skal være muligt at angive at en organisation ikke længere er aktiv eller er tilføjet som en fejl. MedCom kommer med et bud på betydningen.



Soørgsmål som afventer drøftelse:
4. Mangler vi oid'er for relevante organisations OID’er?  
5. Ang. Oid, hvilke type skal anvendes ved en organisations id?  usual, official, temp, secondary, old? 


**Aftaler ..**


Signe, Irene og Camilla fortsætter med at opdatere dk-core-organization.
Det nærende arbejde kan følges via git branch:
https://github.com/hl7dk/dk-core/tree/organization_branch


Den næste profil som FHIR SIC'en arbejder med, er Practitioner.

Vi mødes d. 1/2  2021 - HUSK at indmeldelse i HL7 affiliate'n er nødvendig for deltagelse i 2021.


 

 